【裁判字號】    95,小上,71
【裁判日期】    951120
【裁判案由】    清償債務
【裁判全文】
臺灣桃園地方法院民事裁定              95年度小上字第71號
上  訴  人  乙○○
被  上訴人  甲○○
上列當事人間請求清償債務事件，上訴人對於中華民國95年9 月
27日本院桃園簡易庭95年度桃小字第1809號第一審判決提起上訴
，本院裁定如下：
    主  文
上訴駁回。
第二審訴訟費用新台幣壹仟伍佰元由上訴人負擔。
    理  由
一、按對於小額程序之第一審裁判之上訴，非以其違背法令為理
    由，不得為之，民事訴訟法第436 條之24第2 項定有明文。
    而所謂違背法令，依同法第436 條之32第2 項規定準用同法
    第468 條、第469 條第1 款至第5 款結果，係指判決不適用
    法規或適用不當者，以及(一)判決法院之組織不合法者，(二)依
    法律或裁判應迴避之推事參與裁判者，(三)法院於權限之有無
    辨別不當或違背專屬管轄之規定者，(四)當事人於訴訟未經合
    法代理者，(五)違背言詞辯論之公開之規定者。又同法第436
    條之25亦規定小額程序之上訴狀內應記載上訴理由，表明下
    列2 款事項：即(一)原判決所違背之法令及其具體內容，(二)依
    訴訟資料可認為原判決有違背法令之具體事實。即上訴人於
    上訴狀或理由書內應有具體之指摘，並揭示該法規之條項或
    內容，若係成文法以外之法則，應揭示該法則之旨趣，倘為
    司法院之解釋或最高法院之判例，則應揭示該判解之字號或
    其內容，上訴狀或理由書如未依此項方法表明者，即難認為
    已對原判決違背法令有具體之指摘，故如僅就自己主張重加
    陳述或就原審取捨證據任加指摘，並未具體指出原判決違背
    何等法規，其上訴自難認為合法（最高法院71年度台上字第
    314 號判例之意旨參照）。再按，當事人於小額訴訟之第二
    審程序不得提出新攻擊或防禦方法。亦為民事訴訟法第436
    條之28前段所明定。
二、經查，本件上訴人對本院桃園簡易庭所為之小額訴訟第一審
    判決提起上訴，略以：伊若非確有借款新台幣（下同）10萬
    元予義妹即被上訴人之事實，則伊提起本件訴訟，豈非如瘋
    子無中生有，伊好歹也參選台北縣林口鄉第18屆林口村長選
    舉，可受公評。因被上訴人係單親家庭而須輔導，且家中子
    女學費、生活費等開銷大，被上訴人收入微薄，生活艱辛，
    被上訴人缺乏金錢始利用伊並認為義兄，另請求被上訴人昔
    日男友證明被上訴人曾向渠「A 」10萬元以上，及被上訴人
    公司之上司到庭等語，為其上訴理由。核其上訴理由係就原
    審取捨證據、認定事實之職權行使任加指摘，並未表明原判
    決所違背之法令及其具體內容，暨依訴訟資料合於該違背法
    令之具體事實，此有上訴狀附卷可稽，是難認其已合法表明
    上訴理由。又前揭上訴理由中，所述關於請求傳訊證人以證
    明被上訴人亦自他人取得金錢等節，未據上訴人於原審審理
    中主張之，核屬提出新攻擊防禦方法，依首開法律規定，亦
    不得於本件訴訟程序中主張。復依民事訴訟法第436 條之32
    第2 項準用同法第471 條第1 項之規定，上訴人未於提起上
    訴後20日內補正合法之上訴理由書者，毋庸命其補正，應以
    裁定駁回之。是本院即毋庸就此再命為補正，併此敘明。
三、關於上訴人應負擔之第二審訴訟費用，確定如主文第2 項所
    示之金額。
四、依民事訴訟法第436 條之32第2 項、第1 項、第436 條之19
    第1 項、第444 條第1 項前段、第95條、第78條，裁定如主
    文。
中    華    民    國    95    年    11    月    20    日
                  民事第二庭審判長法  官  劉克聖
                                  法  官  潘進順
                                  法  官  范明達
以上正本係照原本作成
本裁定不得抗告。
中    華    民    國    95    年    11    月    20    日
                                  書記官  江世亨


司法院資訊處製作；財團法人民間司法改革基金會備份。
